【裁判字號】    89,訴,805
【裁判日期】    890508
【裁判案由】    偽造文書
【裁判全文】
臺灣臺中地方法院刑事判決                          八十九年度訴字第八０五號
    公  訴  人  臺灣臺中地方法院檢察署檢察官
    被      告  甲○○
右列被告因偽造文書等案件，經檢察官提起公訴（八十九年度偵字第一四一八號），
本院判決如左：
    主  文
甲○○連續行使偽造私文書，足以生損害於他人，處有期徒刑壹年貳月。偽造之丙○○所有，台新國際商業銀行編號0000000000000000號ＶＩＳＡ卡、
陳秋微所有，上海商業儲蓄銀行編號0000000000000000號ＶＩＳＡ
卡背面之「蔡進懋」署押貳枚、信用卡簽帳單上「蔡進懋」署押貳枚、偽造之王富民
所有，編號0000000000000000號信用卡背面之「王富民」署押壹枚
、信用卡簽帳單上「王富民」署名壹枚，均沒收。
    事  實
一、甲○○與自稱「蔡進懋」之不詳姓名男子係於計程車排班時結識，自稱「蔡進懋
    」之男子先於不詳時、地偽造丙○○所有，台新國際商業銀行股份有限公司發
    行之ＶＩＳＡ卡（編號0000000000000000）陳秋微所有，上
    海商業儲蓄銀行發行之ＶＩＳＡ卡（編號0000000000000000）
    為「蔡進懋」名義王富民所有，編號0000000000000000號信
    用卡為「蔡進懋」名義。嗣後甲○○與自稱「蔡進懋」之不詳姓名男子，共同意
    圖為自己不法之所有及偽造文書，並基於概括犯意，先於民國（下同）八十九年
    一月十二日十八時三十七分許，共同前往台中市○○○路廣三崇光百貨公司二館
    十樓「家家買電器專櫃」，由甲○○持前開偽造之王富民信用卡，偽簽「王富民
    」署名於該信用卡簽帳單上，制作不實簽帳單據之私文書後，交付專櫃店員乙○○，盜刷新台幣（下同）一萬九千五百元，足生損害於發卡銀行、家家買電器公
    司及王富民，並使乙○○陷於錯誤而交付ＭＯＴＯＲＯＬＡ牌Ｖ三六八八型行動
    電話一支。同日十八時五十一分許，該自稱「蔡進懋」之不詳姓名男子，亦持前
    開偽造之丙○○信用卡，偽簽「蔡進懋」署押於信用卡簽帳單，制作不實簽帳單
    之私文書後，持交「家家買電器專櫃」店員乙○○，盜刷二萬零五百元，足生損
    害於台新國際商業銀行、家家買電器公司及蔡進懋，致使乙○○陷於錯誤而交付
    ＮＯＫＩＡ牌八二一０型行動電話一支。復於翌日十四時九分許，自稱「蔡進懋
    」之不詳姓名男子再至「家家買電器專櫃」，持偽造之陳秋微信用卡，偽簽「蔡
    進懋」署押於信用卡簽帳單，制作不實簽帳單之私文書後，持交「家家買電器專
    櫃」店員乙○○，盜刷三萬七千元，足生損害於上海商業儲蓄銀行、家家買電器
    公司及蔡進懋，致使乙○○陷於錯誤，購得ＮＯＫＩＡ牌八二一０型及國際牌Ｇ
    Ｄ九０型行動電話各一支。但因缺貨，乙○○遂交付自稱「蔡進懋」之不詳姓名
    男子統一發票兩紙，表示須持統一發票前往台中市○○路○段八六八號「家家買
    電器專櫃」倉庫取貨。自稱「蔡進懋」之不詳姓名男子即將前開統一發票交付甲○○，委由其至上開倉庫取貨，嗣待甲○○於八十九年一月十三日下午五時許，
    前往倉庫取貨時為警查獲。
二、案經台中市警察局移送臺灣臺中地方法院檢察署檢察官偵查起訴。
    理  由
一、訊據被告固然坦承確於右揭時、地偽簽「王富民」署押，使用偽造之王富民信用
    卡購買行動電話及自稱「蔡進懋」之不詳姓名男子委託其持統一發票前往「家家
    買電器專櫃」倉庫取貨等情，但辯稱其與自稱「蔡進懋」之不詳姓名男子係於計
    程車排班時結識，因自稱「蔡進懋」之不詳姓名男子諉稱王富民之信用卡係因持
    卡人積欠債務未償，因而向自稱「蔡進懋」之不詳姓名男子質押，其因積欠自稱
    「蔡進懋」之不詳姓名男子人情，故即同意前往台中市○○○路廣三崇光百貨公
    司二館前，依該自稱「蔡進懋」之不詳姓名男子之託，前往「家家買電器專櫃」
    偽簽「王富民」之姓名，刷卡購買行動電話，並將購得行動電話及王富民之信用
    卡交還自稱「蔡進懋」之不詳姓名男子云云。惟查：
    上開不詳姓名之男子係冒用「蔡進懋」之名義一節，業據證人蔡進懋於偵查中
      證稱其身分證已於八十八年八月份遺失（參見偵卷第七九頁背面）。被告與自
      稱「蔡進懋」之不詳姓名男子間，偽造署押於信用卡簽帳單，制作不實簽帳單
      ，盜刷偽造信用卡，足生損害於發卡銀行、家家買電器公司、王富民及蔡進懋
      ，並詐得行動電話三支等情，業據被害人丙○○於警、偵訊中指述歷歷（參見
      偵卷第十九頁背面、第四九頁背面），核與證人乙○○、吳明津及王文安等人
      於警、偵訊之供述相符（參見偵查卷第十五頁正背面、第十八頁背面、第二一
      頁背面、第五十頁至第五一頁背面），並有廣三崇光百貨股份有限公司開立之
      統一發票、上海商業儲蓄銀行信用卡一般交易帳單資料查詢表、丙○○信用卡
      影本、廣三崇光百貨股份有限公司銷貨憑單影本、商戶存根聯影本、贓物領據
      及照片等在卷足憑。
    被告前因涉嫌偽造信用卡，盜刷詐欺財物，經台灣高雄地方法院檢察署檢察官
      以罪嫌不足而為不起訴處分，然其竟就本案類似之犯罪手法諉稱並不知情，純
      係宥於人情而偽造署押及受託取貨云云，顯係卸責之詞，不足採信。
    被告於警、偵訊及本院審理中均坦承其與自稱「蔡進懋」之不詳姓名男子同為
      計程車司機，相識達九個月之久，竟依自稱「蔡進懋」之不詳姓名男子之指示
      ，行使偽造之王富民信用卡，並於簽帳單上偽簽「王富民」之署押，購買行動
      電話，嗣後受託前往取貨，顯見其與自稱「蔡進懋」之不詳姓名男子間，於信
      用卡簽帳單偽造王富民署押及詐欺取財之犯行，具有犯意聯絡及行為分擔。至
      於自稱「蔡進懋」之不詳姓名男子以偽造丙○○、陳秋微信用卡偽簽「蔡進懋
      」名義一節，時間緊接於被告偽造「王富民」之署押當日及翌日，連續前往該
      處刷卡購物，被告並於翌日前往領取行動電話，顯見其就自稱「蔡進懋」之不
      詳姓名男子偽造「蔡進懋」署押及詐欺取財，均有犯意聯絡及行為分擔。
    綜上所述，被告所辯顯與經驗法則及社會常情不符，要難採信。本案事證明確，
    被告犯行洵堪認定。
二、核被告所為，係犯刑法第二百十六條、第二百十條之行使偽造私文書罪及同法第
    三百三十九條第一項之詐欺取財罪。被告偽造署押係偽造私文書之階段行為；又
    其偽造私文書之低度行為應為行使偽造私文書之高度行為所吸收，均不另論罪。
    被告與自稱「蔡進懋」之不詳姓名男子間，就前開犯行均有犯意聯絡及行為分擔
    ，應依共同正犯論處。被告先後多次行使偽造私文書及詐欺取財之犯行，時間緊
    接，構成要件相同，顯係基於概括犯意反覆為之，應依連續犯之規定論以一罪，
    並均加重其刑。被告所犯上開二罪間，有方法、結果之牽連關係，應從一重之連
    續偽造私文書罪處斷。爰審被告前因涉有盜刷信用卡罪嫌，經檢察官為不起訴處
    分後，猶不知檢點言行，復與自稱「蔡進懋」之不詳姓名男子共謀偽造署押及詐
    欺取財，犯罪後復飾詞否認，亦未據實供述自稱「蔡進懋」之不詳姓名男子之真
    實姓名，顯無悔悟等一切情狀，量處如主文所示之刑。本案偽造之信用卡三張，
    其中偽造丙○○所有，台新國際商業銀行編號000000000000000
    0號ＶＩＳＡ卡、陳秋微所有，上海商業儲蓄銀行編號00000000000
    00000號ＶＩＳＡ卡背面偽造之「蔡進懋」署名與信用卡簽帳單上偽造之「
    蔡進懋」署名各二枚及偽造王富民所有，編號000000000000000
    0號信用卡背面偽造之「王富民」署名與信用卡簽帳單上偽造之「王富民」署名
    二枚，雖未扣案，然無法證明業已滅失，爰依刑法第二百十九條之規定，併予宣
    告沒收。
據上論斷，應依刑事訴訟法第二百九十九條第一項前段，刑法第第二百十六條、第二
百十條、第三百三十九條第一項、第五十五條、第五十六條、第二百十九條，罰金罰
鍰提高標準條例第一條前段，判決如主文。
中      華      民      國    八十九    年      五      月      八      日
                              臺灣臺中地方法院刑事第一庭
                                    法  官  張  升  星
右正本證明與原本無異。
如不服本判決，應於送達後十日內，向本院提出上訴狀（須附繕本）
                                    書記官
中      華      民      國    八十九    年      五      月      九      日
附錄法條︰
刑法第二百二十條第一項：在紙上或物品上之文字、符號、圖畫、照像，依習慣或特
約，足以為表示其用意之證明者，關於本章及本章以外各罪，以文書論。
刑法第二百十條︰偽造、變造私文書，足以生損害於於公眾或他人者，處五年以下有
期徒刑。
刑法第二百十六條︰行使第二百十條至第二百十五條之文書者，依偽造、變造文書或
登載不實事項或使登載不實事項之規定處斷。
刑法第三百三十九條第一項︰意圖為自己或第三人不法之所有，以詐術使人將本人或
第三人之物交付者，處五年以下有期徒刑、拘役或科或併科一千元以下罰金。


司法院資訊處製作；財團法人民間司法改革基金會備份。
